臺灣桃園地方法院交通事件裁定　　　　　　　　　　九十二年度交聲字第三九八號
　　原處分機關　交通部公路總局新竹區監理所中壢監理站
　　異　議　人
　　即受處分人　甲○○
右列受處分人因違反道路交通管理處罰條例案件，對於交通部公路總局新竹區監理所
中壢監理站九十二年八月十二日所為之處分（原處分案號：壢監裁字第裁五三─Ｄ九
Ａ二四０四九五號），聲明異議，本院裁定如左：
    主    文
異議駁回。
    理    由
一、原處分意旨略以：異議人即受處分人甲○○於民國九十二年三月二十二日下午一
    時十分許，駕駛ＫＵ─七二七二號自用一般小客貨車，沿桃園縣桃園市○○路行
    駛，行經該路與東龍路口，欲左轉進入東龍路，因未讓沿東龍路直行之甘方姿所
    騎乘ＲＴ三─八七三號機車先行，以致兩車碰撞肇事，甘方姿因此受有傷害，原
    處分機關以其轉彎車未讓直行車先行，違反道路交通安全規則肇事致人受傷，依
    道路交通管理處罰條例第四十八條第六款、第六十一條第三項及第六十三條第一
    項第一款之規定，裁處罰鍰新臺幣一千二百元，吊扣駕駛執照六個月，並記違規
    點數一點。
二、訊據受處分人矢口否認右揭違規駕車行為，辯稱：伊沿著龍青路走，到東龍路口
    要左轉，當時路口淨空沒有車子，伊才起步左轉，是機車騎得太快煞不住自己跌
    倒云云。
三、按汽車駕駛人轉彎時，轉彎車不讓直行車先行，處二百元以上六百元（銀元）以
    下罰鍰，道路交通管理處罰條例第四十八條第六款定有明文。又道路交通管理處
    罰條例第六十一條第三項規定：汽車駕駛人，駕駛汽車違反道路交通安全規則，
    因而肇事致人受傷者，吊扣其駕駛執照三個月至六個月。另道路交通管理處罰條
    例第六十三條第一項第一款規定：汽車駕駛人違反第四十八條規定者，除依原條
    款處罰鍰外，並記違規點數一點。經查：
    (一)受處分人於右揭時地駕駛車輛與被害人甘方姿所騎乘機車發生車禍肇事，被害
      人甘方姿因而受有左足踝內外骨折合併踝脫位等傷害乙節，業據受處分人於本
      院調查中供承不諱，且經被害人甘方姿於警詢中證述明確，並有警製道路交通
      事故現場圖、道路交通事故調查報告表(一)(二)、現場照片及國軍桃園總醫院附設
      民眾診療服務處診斷證明書等附卷可稽。
    (二)依被告於警詢中所述：當時伊駕車由龍青路要左轉東龍路往石門方向，就在伊
      要轉到東龍路時，剛開始未注意到有車輛，車輛行到中心線時才看到伊車輛左
      側有一部機車從石門方向駛來等語。顯見其自該路口駛出，並未在該處停讓東
      龍路直行車輛先行，即逕自駛出左轉。佐以被害人甘方姿於警詢中所述：當時
      伊騎乘機車行駛在東龍路由石門往中壢方向行駛，至事故地點前時，對方自小
      貨車突然行駛出來，伊見狀立即煞車等語，依卷附道路交通事故現場圖，當時
      剎車痕跡為六點八公尺，證人即桃園縣警察局交通隊事故研判人員溫文欽於本
      院調查中證稱：機車留有六點八米的煞車痕，伊等以公式換算後，是用煞車距
      離乘以摩擦係數還有常數再開根號，算出來當時的時速大概是三十一點多˙˙
      ˙以機車的車速從煞車點那邊往前再推零點七五秒，應該是兩車當時的相對位
      置，零點七五秒是以看到事故後一般人正常的反射時間等語。足認被害人甘方
      姿當時亦疏未注意車前狀況，且在行經交岔路口未減速慢行。從而本件應係被
      告自路口駛出疏未注意被害人甘方姿車行動向，逕自駛出左轉，而被害人甘方
      姿亦未注意車前狀況，行經肇事路口未減速慢行，以致其發現被告車行動向時
      緊急煞避而人車倒地受有傷害。是被告確有駕駛汽車行經上開交岔路口轉彎時
      不讓直行車先行之違規情事無訛。
    (三)經送臺灣省桃園縣區車輛行車事故鑑定委員會鑑定結果，認肇事經過為「甲○
      ○駕駛自小客貨車於九十二年三月二十二日十三時十分沿龍青路行駛至龍東路
      左轉彎，適左側有甘方姿駕駛輕機車由石門往中壢方向沿龍東路駛至，兩車碰
      撞而肇事」，而認「甲○○駕駛自小客貨車左轉彎未讓直行車先行為肇事主因
      ，甘方姿駕駛輕機車行近無號誌交岔路口未減速慢行為肇事次因」，有該會府
      車鑑桃字第０九二一六四一號函所檢附之鑑定意見書在卷足憑。
四、綜右理由，原處分機關就受處分人駕駛汽車行經上開交岔路口轉彎時不讓直行車
    先行之違規行為，依據首揭道路交通管理處罰條例規定，對受處分人裁處罰鍰新
    臺幣一千二百元，吊扣駕駛執照六個月，並記違規點數一點，核無違誤。本件受
    處分人之異議為無理由，應予駁回。
據上論斷，應依道路交通管理處罰條例第八十七條第二項、道路交通案件處理辦法第
十九條，裁定如主文。
中      華      民      國    九十三    年      三      月    三十一    日
                                      臺灣桃園地方法院交通法庭
                                          法  官  許  泰  誠
右正本證明與原本無異。
如不服本裁定，應於裁定送達後五日內向本院提出抗告狀。
              書記官  王  嘉  麒
中      華      民      國    九十三    年      四      月      二      日
